臺灣苗栗地方法院刑事判決　　　　　　　 96年度易字第967號
　　　　　　　　　　　　　　　　　　　 96年度易字第999號
公　訴　人　臺灣苗栗地方法院檢察署檢察官
被　　　告　甲○○
上列被告因毒品危害防制條例案件，經檢察官提起公訴（96年度
毒偵字第1228號、1290號）及追加起訴（96年度毒偵字第1321號
），被告於準備程序中就被訴事實為有罪之陳述，經本院合議庭
裁定由受命法官獨任進行簡式審判程序審理，並判決如下：
    主    文
甲○○施用第二級毒品，累犯，處有期徒刑捌月。又施用第二級
毒品，累犯，處有期徒刑捌月。又施用第二級毒品，累犯，處有
期徒刑捌月。應執行有期徒刑壹年拾月。
    犯罪事實及理由
一、犯罪事實：
（一）前科資料：
      甲○○前於94年間因犯竊盜案件，經本院以94年度易字第
      392 號判決判處有期徒刑1 年確定，甫於民國95年8 月12
      日縮短刑期執行完畢（構成累犯）。又曾因施用毒品案件
      ，經觀察勒戒後認無繼續施用毒品傾向，於94年11月28日
      釋放，並由臺灣苗栗地方法院檢察署檢察官以94年度毒偵
      字第1533號為不起訴處分確定。
（二）詎甲○○猶不知警惕，於前次有期徒刑執行完畢釋放後之
      5 年內，復基於施用第二級毒品之犯意，仍為下列犯行：
   1、於96年5 月20日中午12時許，在苗栗縣竹南鎮竹南火車站
      廁所內，以將安非他命置於鋁箔紙上點火燒烤吸食煙霧之
      方式，施用第二級毒品安非他命1 次；另於96年6 月12日
      晚上7 時許，在苗栗縣頭份鎮苗栗客運頭份總站廁所內，
      以將安非他命置於玻璃球內點火燒烤吸食煙霧之方式，施
      用第二級毒品安非他命1 次。先後於96年5 月21日凌晨 3
      時30分許，在苗栗縣竹南鎮新南里五谷王廟旁，以及96年
      6 月14日上午6 時30分許，在苗栗縣竹南鎮○○路廣源科
      技廠前，因另涉竊盜案（另案偵辦）為警查獲時，主動向
      警自首，並同意採集尿液送驗，結果呈安非他命及甲基安
      非他命陽性反應，而查悉上情。
   2、於96年5 月7 日上午9 時許，在苗栗縣頭份鎮苗栗客運總
      站廁所內，以將安非他命置於玻璃球內點火燒烤，吸食其
      產生之煙霧方式，施用第二級毒品安非他命1 次。嗣於96
      年5 月9 日，因另涉竊盜案（另案偵辦）為警查獲時，主
      動向警自首，並同意採集尿液送驗，結果呈安非他命及甲
      基安非他命陽性反應，而查悉上情。
（三）案分別經苗栗縣警察局竹南分局、新竹市警察局第三分局
      及苗栗縣警察局頭份分局報請臺灣苗栗地方法院檢察署檢
      察官偵查起訴。
二、證據名稱：
（一）被告甲○○於本院審理時之自白（見96年度易字第967號
      、999號11月8 日審判筆錄第3頁）。
（二）被告甲○○分別立具之濫用藥物尿液檢驗檢體監管紀錄表
      及新竹市警察局辦理煙毒、麻醉藥品案尿液送驗受檢人真
      實姓名代號對照表暨送驗登記簿影本各乙紙：證明所送驗
      之尿液檢體，確為被告所排放尿液之事實。
（三）正修科技大學超微量研究科技中心96年6 月1 日出具之檢
      驗報告及台灣尖端先進生技醫藥股份有限公司於96年8 月
      16日出具之濫用藥物檢驗報告影本各乙紙：證明犯罪事實
      欄（二）1 、部分犯罪事實所採集之被告尿液檢體，經確
      認鑑驗後，均呈安非他命及甲基安非他命陽性反應，其確
      有施用第二級毒品之事實。
（四）正修科技大學超微量研究科技中心96年5 月25日所出具之
      檢驗報告乙紙：證明犯罪事實欄（二）2、 所載犯罪事實
      被告之尿液檢體，經確認鑑驗後，呈安非他命及甲基安非
      他命陽性反應，其確有施用第二級毒品之事實。
（五）刑案資料查註紀錄表、全國施用毒品案件紀錄表及矯正簡
      表各乙份：證明被告鄧俊春前因施用毒品案件，經送強制
      戒治執行完畢，本件係釋放後5 年內再犯之案件。
三、論罪科刑理由：
    核被告甲○○所為，係分別犯3 次毒品危害防制條例第10條
    第2 項，施用第二級毒品罪，其前後3 次施用第二級毒品犯
    行，犯意個別、行為互殊且並非基於集合犯意為之，應予分
    論併罰之。又其非法持有安非他命之低度行為，應為施用之
    高度行為所吸收，爰均不另論罪。爰審酌被告甲○○有犯罪
    事實欄（一）之前科紀錄，有臺灣高等法院前案紀錄表在卷
    足憑，是其於有期徒刑執行完畢後，5 年內再犯本件有期徒
    刑以上之罪，構成累犯；惟其於犯罪未被發覺前亦主動自首
    上情，爰依同法第47條第1 項、第62條之規定，予以加重後
    並減輕其刑。又被告甲○○曾因施用毒品經送戒治處所執行
    戒治，仍未能戒斷其施用毒品之惡習，再犯本件施用毒品犯
    行，顯見其意志不堅，無悔改之決心，本不宜寬貸，惟審酌
    其犯後坦承犯行，知所悔悟，態度良好，又其所犯僅戕害個
    人身心健康並未危害他人，以及其犯罪動機、目的、手段、
    所生危害，並審酌公訴人向本院就被告所犯3 罪均分別求處
    8 月以上有期徒刑並請求定其應執行1 年10月以上有期徒刑
    等一切情狀，量處如主文所示之刑，以資懲儆。
四、應適用之法條：
（一）刑事訴訟法第273 條之1 第1 項、第299 條第1 項前段、
      第310 條之2、第454 條第1 項。
（二）毒品危害防制條例第10條第2 項。
（三）刑法第11條前段、第47條第1 項、第62條、第51條第5 款
      。
五、本判決係依刑事訴訟法第310 條之2 、第454 條第1 項製作
    ，依法僅記載當事人欄、主文、犯罪事實、證據名稱以及應
    適用之法條，其中犯罪事實部分，依同法第308 條之修正立
    法理由，亦僅記載犯罪構成要件事實，關於刑罰加重事由（
    含累犯在內）免予記載（法院辦理刑事訴訟案件應行注意事
    項第144 點參照），但仍於主文予以表明，並於應適用之法
    條欄予以引用。如不服本判決，應於判決送達之日起10日內
    ，向本院提起上訴。
本案經檢察官李基彰到庭執行職務。
中　　華　　民　　國　　96　　年　　11　　月　　22　　日
                  刑事第二庭法　官  林靜雯
   以上正本證明與原本無異。
如不服本判決，應於判決送達後10日內向本院提出上訴狀（應抄
附繕本），其未敘述上訴理由者，應於上訴期間屆滿後20日內補
提理由書狀於本院，上訴於臺灣高等法院臺中分院。
                            書記官  劉千瑄
中　　華　　民　　國　　96　　年　　11　　月　　22　　日
附錄：本判決論罪科刑法條全文
毒品危害防制條例第10條
施用第1 級毒品者，處6 月以上5 年以下有期徒刑。
施用第2 級毒品者，處3 年以下有期徒刑。
